臺灣板橋地方法院刑事判決　　　　　　　99年度訴字第3132號
公　訴　人　臺灣板橋地方法院檢察署檢察官
被　　　告　陳泓銓
選任辯護人　趙元昊律師
　　　　　　黃慧仙律師
上列被告因違反毒品危害防制條例案件，經檢察官提起公訴（99
年度偵字第1149號），本院判決如下：
    主  文
陳泓銓販賣第三級毒品，處有期徒刑貳年柒月；扣案門號000
0000000號行動電話壹具（含ＳＩＭ卡壹張）、電子磅秤
壹臺，均沒收，因犯罪所得新臺幣壹仟伍佰元沒收，如全部或一
部不能沒收，以其財產抵償之。又共同販賣第三級毒品，處有期
徒刑貳年柒月；扣案門號0000000000號行動電話壹具
（含ＳＩＭ卡壹張）、電子磅秤壹臺，均沒收，因犯罪所得新臺
幣壹仟伍佰元與代號為「爆炸頭」之人連帶沒收，如全部或一部
不能沒收，以其與代號為「爆炸頭」之人財產連帶抵償之。又販
賣第三級毒品，處有期徒刑貳年捌月；扣案之愷他命驗餘淨重共
肆點伍玖伍公克、包裝上揭愷他命塑膠袋貳個、門號0000
000000號行動電話壹具（含ＳＩＭ卡壹張）及電子磅秤壹
臺，均沒收，因犯罪所得新臺幣陸仟元沒收，如全部或一部不能
沒收，以其財產抵償之。應執行有期徒刑陸年陸月；扣案之愷他
命驗餘淨重共肆點伍玖伍公克、包裝上揭愷他命塑膠袋貳個、
門號0000000000號行動電話壹具（含ＳＩＭ卡壹張）
及電子磅秤壹臺，均沒收；因犯罪所得新臺幣柒仟伍佰元沒收，
如全部或一部不能沒收，以其財產抵償之；因犯罪所得新臺幣壹
仟伍佰元與代號為「爆炸頭」之人連帶沒收，如全部或一部不能
沒收，以其與代號為「爆炸頭」之人財產連帶抵償之。
陳泓銓其餘被訴部分無罪。
    事  實
一、陳泓銓（綽號「龍泉」）明知愷他命係毒品危害防制條例第
    2 條所規定之第三級毒品，依法不得販賣、持有，竟基於販
    賣第三級毒品之犯意：
（一）陳泓銓於民國98年10月1 日下午6 時25分許、下午7 時5
      分許，經林文彬（所涉販賣第三級毒品犯嫌，另經臺灣板
      橋地方法院檢察署檢察官為不起訴處分）以其家用電話00
      00000000號撥打其所有使用之0000000000號行動電話聯絡
      約定以新臺幣（下同）1,500 元方式，販賣第三級毒品愷
      他命（俗稱K 他命）1 公克後，旋即於同日稍後在（改制
      前）臺北縣永和市○○路25巷口「小北百貨」前，將重量
      1 公克之第三級毒品愷他命1 包交付予騎乘機車搭載林文
      彬至該處之綽號「米奇」之楊盛崴（起訴書誤載為林文彬
      ，應予更正），嗣後林文彬並於98年10月5 、6 日交付1,
      500 元予陳泓銓。
（二）陳泓銓於98年10月3 日下午8 時47分許、下午9 時8 分許
      、下午9 時13分許、下午9 時57分許，以其所有00000000
      00號行動電話與林文彬所使用之家用電話0000000000號及
      林文彬所借用之綽號「米奇」之成年男子楊盛崴所使用之
      0000000000行動電話通聯後，旋即於同日稍後在（改制前
      ）臺北縣永和市○○路25巷口「小北百貨」前，由與其具
      有共同販賣第三級毒品愷他命犯意聯絡之姓名、年籍均不
      詳外貌為「爆炸頭」之成年人，以1,500 元代價，將重量
      1 公克之第三級毒品愷他命交付予楊盛崴，嗣後林文彬並
      於98年10月5 、6 日給付1,500 元予陳泓銓。
（三）陳泓銓於98年10月19日中午12時20分許、下午8 時39分許
      、下午9 時18分許、下午10時47分許、下午11時16分許、
      下午11時23分許，以其所有0000000000號行動電話與薛閔
      忠所使用之0000000000行動電話與薛閔忠聯絡後，旋即於
      同日稍後在（改制前）臺北縣永和市○○路25巷口「小北
      百貨」前，以第三級毒品愷他命每公克（每包）1,000 元
      之價格，交付予薛閔忠共計6 包，6 公克之愷他命，陳泓
      銓並當場收取薛閔忠所交付之現金6,000 元。
    嗣於98年10月22日，為警在（改制前）臺北縣永和市○○路
    25巷9 弄25號持本院核發搜索票進行搜索，並扣得其所有販
    賣薛閔忠後剩餘之第三級毒品愷他命2 袋（毛重共5.0740公
    克，淨重共4.5940公克，驗餘淨重共4.5935公克）、供販賣
    使用電子磅秤1 臺、手機1 支（含0000000000門號SIM 卡1
    張）。
二、案經（改制前）臺北縣政府警察局移請臺灣板橋地方法院檢
    察署檢察官偵查起訴。
    理  由
一、證據能力
（一）按刑事訴訟之目的，首在發現真實，藉以維護社會安全，
      其手段則應合法純潔、公平公正，以保障人權；倘證據之
      取得係依法定程序，法院自應容許該項證據作為認定犯罪
      事實之依據。則實施刑事訴訟之公務員對被告或訴訟關係
      人施以通訊監察，如係依法定程序，而未有妨害憲法第12
      條所保障人民秘密通訊自由之重大違法情事，自不應排除
      其證據能力。查被告陳泓銓所持用之門號0000000000行動
      電話，自98年10月1 日起至98年10月30日止，經本院於99
      年9 月30日核發98年聲監字第000919號通訊監察書【見99
      年度偵字第1149號偵查卷（下稱偵卷）第25頁】進行監聽
      、錄音。上開監聽行為既為依本院依法核發通訊監察書所
      為，符合96年7 月11日修正公布施行後通訊保障及監察法
      之規定，應屬合法，其等監聽錄音自有證據能力。又警方
      將合法通訊監察所得，轉譯為文字之採證之程序本屬合法
      ，是本判決以下所引用該等通訊監察譯文應均具有證據能
      力。
（二）次按被告以外之人，於審判外之言詞或書面陳述，除法律
      有規定者外，不得作為證據；又被告以外之人於檢察事務
      官、司法警察官或司法警察調查中所為之陳述，與審判中
      不符時，其先前之陳述具有較可信之特別情況，且為證明
      犯罪事實存否所必要者，得為證據，刑事訴訟法第159 條
      第1 項、第159 之2 定有明文。是被告以外之人於司法警
      察（官）調查中所為之陳述，性質上屬傳聞證據，且一般
      而言，多未作具結，其所為之陳述，原則上無證據能力，
      惟如該陳述與審判中不符時，其先前之陳述具有較可信之
      特別情況，且為證明犯罪事實存否所必要者，依同法第15
      9 條之2 規定（即刑事訴訟法第159 條第1 項所指之「除
      法律有規定者外」），例外認為有證據能力。另所謂「前
      後陳述不符」，應就前後階段之陳述進行整體判斷，以決
      定其間是否具有實質性差異。又「證明犯罪事實之存否所
      必要」，係指因無法再從同一陳述者取得證言，而有利用
      原陳述之必要性；只要認為該陳述係屬與犯罪事實存否相
      關，並為證明該事實之必要性即可。而是否「具有可信之
      特別情況」，應依陳述時之外部客觀情況觀察，凡足以令
      人相信該陳述，虛偽之危險性不高，另綜合該陳述是否受
      到外力影響，陳述人之觀察、記憶、表達是否正確等各項
      因素而為判斷（最高法院99年度臺上字第8255號判決意旨
      參照）。查本案證人林文彬、楊盛崴、薛閔忠3 人於本院
      審理時所為證述與其於警詢中所證述內容不符（不符部分
      詳後述），惟證人林文彬、楊盛崴、薛閔忠3 人於接受警
      詢之時，距離案發時間較近，較無外力干擾之可能，當時
      記憶較深，可立即反應所知，不致因時隔日久而遺忘案情
      ，且證人林文彬、楊盛崴、薛閔忠3 人均於本院審理時證
      稱：在警詢中，警察均未對其等刑求逼供等情明確（見本
      院卷第115 頁背面、120 頁背面、124 頁），且證人林文
      彬、楊盛崴、薛閔忠3 人與被告間沒有任何仇恨或感情糾
      紛，而證人林文彬、楊盛崴先前有欠被告金錢但均未超過
      10,000元，並且均有借有還等情，亦經被告於本院審理時
      所供明（見本院卷第131 頁），故證人林文彬、楊盛崴、
      薛閔忠3 人於警詢中所證述，均係在自由意志下所為陳述
      ，要無誣陷被告之動機，且該證述內容亦與下揭各該通訊
      監察譯文大致相符（詳細內容如後述）等客觀情狀觀之，
      故證人林文彬、楊盛崴、薛閔忠3 人於警詢之證述已具有
      可信之特別情狀，況且證人林文彬、楊盛崴、薛閔忠3 人
      於本院審理時翻易前詞或不復記憶，已無從再獲得其就事
      實之真實證述，而有利用證人林文彬、楊盛崴、薛閔忠3
      人於警詢原有證述之必要，故上揭證人林文彬、楊盛崴、
      薛閔忠3 人於警詢時所證述，依上揭法律意旨，當然已取
      得作為證據之資格，而有證據能力。
（三）按被告以外之人於偵查中向檢察官所為陳述，除顯有不可
      信之情況者外，得為證據，刑事訴訟法第159 條之1 第2
      項定有明文。偵查中被告以外之人於偵查中之證詞，性質
      上屬傳聞證據。惟現階段刑事訴訟法規定檢察官代表國家
      偵查犯罪、實施公訴，依法其有訊問被告、證人及鑑定人
      之權，證人、鑑定人且須具結，而實務運作時，檢察官偵
      查中向被告以外之人所取得之陳述，原則上均能遵守法律
      規定，不致違法取供，其可信度極高，職是，被告以外之
      人前於偵查中已具結而為證述，除反對該項供述得具有證
      據能力之一方，已釋明「顯有不可信之情況」之理由外，
      應認有證據能力。查證人林文彬於檢察官偵查時具結所為
      之證述，並無證據顯示有違法取供之情形，且客觀上並無
      顯不可信之情況，是本判決以下所引用證人林文彬、楊盛
      崴於偵查中之證言具有證據能力。
二、認識事實所憑證據及理由
    訊據被告陳泓銓固坦承門號0000000000號行動電話於98年10
    月間確實由伊使用；伊分別於98年10月1 日下午6 時25分許
    、7 時5 分許、98年10月3 日下午8 時47分許，有以門號00
    00000000號行動電話與門號0000000000號之林文彬通聯，且
    通話內容如該通訊監察譯文（見偵卷第29頁）所載；伊於98
    年10月3 日下午9 時08分許、9 時13分許、9 時57分許，有
    以門號0000000000號行動電話與門號0000000000號通聯，且
    通話內容如該通訊監察譯文（見偵卷第29頁背面）所載；伊
    於98年10月19日中午12時20分許、下午8 時39分許、下午9
    時18分許、下午10時47分許、下午11時16分許、下午11時23
    分許，有以門號0000000000號行動電話與門號0000000000號
    行動電話通聯，且通話內容如該通訊監察譯文（見偵卷第35
    頁）所載；98年10月19日中午12時20分許的該通（第1 通）
    通訊監察譯文之內容，是薛閔忠問伊有沒有愷他命；98年10
    月19日下午8 時39分許的該通（第4 通）通訊監察譯文之內
    容，是薛閔忠要跟伊拿愷他命，伊問薛閔忠要幾個；98年10
    月19日當天薛閔忠有至小北百貨前與伊見面等情不諱（見本
    院卷第31、128 頁背面-129頁），惟矢口否認有何販賣第三
    級毒品犯行，辯稱：98年10月1 日有與林文彬見面，林文彬
    向伊購買遊戲序號；98年10月1 日當天林文彬跟伊要愷他命
    ，問伊有沒有，但沒說數量，所以伊用衛生紙裝鹽巴給林文
    彬等人，林文彬等人事後未加追究，因為伊未收錢；98年10
    月3 日未與林文彬見面，該通訊監察譯文中所示「錢拿給我
    朋友」，係指買遊戲序號的錢；但該爆炸頭之友人事後並未
    出門；98年10月19日，伊手上沒有愷他命，薛閔忠打電話過
    來，伊打算騙薛閔忠過來拿假東西給薛閔忠；伊於小北百貨
    前交付1 包不是愷他命的東西給薛閔忠云云置辯。經查：
（一）就事實欄一（一）犯行部分：
    1.被告所持用門號0000000000號行動電話於98年10月1 日下
      午6 時25分許、7 時5 分許，與證人林文彬門號00000000
      00號之電話有下列通話內容：
    (1)於98年10月1 日下午6 時25分許
      「B （應指證人林文彬，下同）：你在永和喔！
        A （應指被告，下同）：沒有呀，我在外面。
        B ：是喔，我想說等一下要過去找你。
        A ：你要跟誰來，他喔！
        B ：跟我朋友，幹...那天米奇跟我拿0.4給我匯...
        A ：那是你們的問題，反正你現在欠我4000塊！
        B ：對阿！
        A ：你等一下有沒有要拿錢給我。
        B ：拿1000，先拿1000給你吧。
        A ：然後你要再拿一個走？
        B ：對。
        A ：再拿一個走，那這樣是多少錢？變5500。
        B ：對阿，看你呀。
        A ：可以阿！不過要等我回去。
        B ：是喔，會很久嗎？要多久？
        A ：最快1 個小時！你很急是不是啦？
        B ：是我朋友很急！因為我這邊不夠丟。
        A ：好啦，等一下啦。不然我現在在處理裡別的事情
            ... 。
        B ：好，掰掰。」
     (2)於98年10月1 日下午7 時5 分許
      「A （應指被告，下同）：喂，幹嘛？
        B （應指證人林文彬，下同）：我現在過去來得及嗎？
        A ：等一下，再等一下。
        B ：再等一下喔？因為我朋友剛下班，我想說叫他載我
            過去。
        A ：好呀，不然你就先記他去你家...。
        B ：好呀，...
        A ：ㄝ，可以可以了，你現在可以出發了。
        B ：好，掰掰。」
      等情，有該通訊監察譯文在卷可稽（見偵卷第29頁），該
      等譯文所呈現通話內容為被告與證人林文彬間所為之通話
      內容，亦經被告於本院審理時所供明（見本卷第31頁）並
      經證人林文彬於偵查中證述明確（見偵卷第100頁）。
    2.證人林文彬於警詢中證述：（經提示同上揭偵卷第29頁所
      示於98年10月1 日下午6 時25分許、下午7 時5 分許通訊
      監察譯文內容）門號0000000000號行動電話使用者為綽號
      「龍泉」的男子，「米奇」是伊朋友，他（應指米奇）使
      用門號0000000000號行動電話；通話中「4000塊」是伊去
      夜店欠綽號「龍泉」的錢。「1 個」是指愷他命1 公克；
      ；當天是綽號「米奇」的朋友問伊有沒有愷他命；98年10
      月1 日當天通話後，綽號「米奇」的朋友就載伊到（改制
      前）臺北縣永和市竹林國小對面巷子口，「米奇」就直接
      給「龍泉」現金1,500 元，「龍泉」並用衛生紙包1 包夾
      鏈袋含有1 公克的愷他命交給「米奇」完成交易等情綦詳
      （見偵卷第11頁背面、12頁）。而證人林文彬上揭於警詢
      中證述被告交付1 公克愷他命之情節與上揭通訊監察譯文
      當中所提及「被告：你（指證人林文彬）要再拿『一個』
      走」之內容相合；且譯文所示「『被告：那是你們的問題
      ，反正你現在欠我4,000 塊！』、『被告：再拿一個走，
      那這樣是多少錢？變5,500 』」內容，其中4,000 元與取
      走「1 個」（應指愷他命1 公克）後欠款金額變為5,500
      元之差額1,500 元，應為該「1 個」（應指愷他命1 公克
      ）之售價，此亦與上揭證人林文彬警詢所證該筆愷他命1
      公克交易金額1,500 元相符。另該譯文所示「『證人林文
      彬：是我朋友很急！因為我這邊不夠丟』、『證人林文彬
      ：... 因為我朋友剛下班，我想說叫他載我過去』」等內
      容，亦與證人林文彬上揭警詢中所證述：係綽號「米奇」
      的朋友就載伊到（改制前臺北縣）永和市竹林國小對面巷
      子口等情亦相符合。雖上揭證人林文彬警詢證述：「米奇
      」當場直接給「龍泉」（應指被告）現金1,500 元，與上
      揭譯文當中所呈現以賒欠方式積欠該買賣愷他命售價1,50
      0 元部分未一致，應係證人林文彬記憶或有出入，惟所指
      金額一致，並不影響犯行之認定；至於證人林文彬於上揭
      警詢中亦證稱：向綽號「龍泉」男子購買愷他命1 公克之
      代價為2,500 元云云（見偵卷第12頁），此部分證述與其
      上揭所證交易金額1,500 元不符，惟其所證述該1,500 元
      交易金額部分與上揭通訊監察譯文相符下，尚難僅因該交
      易金額前後不一，遽認證人林文彬該次警詢所證情節皆不
      可採信。綜上，足徵證人林文彬於警詢中所供被告以1,50
      0 元代價出售1 公克愷他命，並將1 公克交予「米奇」等
      情節，應與事實相符，而值採信。
    3.至於證人林文彬於偵查中具結後證述：上揭98年10月1 日
      下午6 時25分許、下午7 時5 分許與被告之通話內容中之
      「1 個」、「4,000 元」、「不夠丟」係指在網路遊戲上
      賣寶物；之前於警詢中所證述98年10月1 日當天通話完畢
      後，「米奇」載伊至永和竹林國小巷子口，「米奇」直接
      給「龍泉」之人1,500 元，「龍泉」直接用衛生紙包1 個
      夾鏈袋，內有1 公克愷他命給伊們，後來發現內（那）包
      只是鹽巴；當天是「米奇」去找被告要還被告錢；當天拿
      錢給被告後就離開云云（見偵卷第100 頁）。又其於本院
      審理時具結後證述：上揭98年10月1 日下午6 時25分許與
      被告之通話內容中之「那是你們的問題，反正你現在欠我
      4,000 塊」是指販賣遊戲裡面的寶物；伊在電話中說要先
      拿1,000 元給被告是指買遊戲序號的錢；「再拿一個走，
      那這樣是多少錢？變5,500 」之通話內容是指遊戲序號；
      把錢給被告，被告就會把序號交給伊；98年10月1 日伊有
      買到遊戲序號，伊有將錢交給被告，好像是1,000 元；一
      個序號好像是3 、4,000 元；98年10月1 日被告與伊約在
      永和竹林路25巷口小北百貨見面，被告有交付遊戲序號給
      伊；被告將遊戲序號寫在紙條上，交紙條給伊；98年10月
      1 日那天向被告買遊戲序號，見到被告時，跟被告開玩笑
      問他是否有愷他命，被告拿一個夾鏈袋裝著衛生紙包著東
      西，給伊回去發現是鹽巴云云（見本院卷第112-114 、11
      6 ；126 頁背面、127 頁）。則證人林文彬上揭偵查、審
      理中所證述有關98年10月1 日於被告見面情節，與其上揭
      警詢中所證情節大相逕庭。惟如於98年10月1 日被告與證
      人林文彬相約進行網路遊戲序號交易，而非進行違法之愷
      他命交易，衡情該網路遊戲序號為合法交易，何以被告與
      證人林文彬在上揭電話通聯對話中均未提及交易網路序號
      之種類、數量，反而以「1 個」、「不夠丟」等暗語加以
      隱諱明顯異於常情。再者，證人林文彬所證述交易網路遊
      戲序號之金額1,000 元，亦與該譯文中顯示5,500 元與4,
      000 元之差額1,500 元不合，可見證人林文彬上揭偵查、
      審理中所證述情節並非真實。另外，證人林文彬於偵查、
      審理中所證述於98年10月1 日當天被告交付一包鹽巴給伊
      云云，如果屬實，何以在證人林文彬於98年10月3 日下午
      9 時8 分許以證人楊盛崴所有門號0000000000號通聯之時
      【詳後（二）述】，提及「再差的話就變成7,000 」等情
      ，參以，證人林文彬於警詢中證述：98年10月3 日當天通
      話後，綽號「米奇」之友人騎機車載伊至永和竹林國小對
      面巷子，伊有還現金1,000 元給「龍泉」，「米奇」直接
      給「龍泉」現金，「龍泉」也是用衛生紙包1 包夾鏈袋含
      有1 公克的愷他命（或是裝於香菸盒中）交給「米奇」完
      成交易等情而言，顯然證人林文彬、楊盛崴因購買愷他命
      積欠被告之金錢，扣除原積欠之4,000 元以及98年10月1
      日所購買1 公克愷他命之1,500 元外，尚增加1,500 元，
      此金額與證人林文彬於警詢中證述：98年10月3 日交易1
      公克愷他命金額相當，是於98年10月3 日時，證人林文彬
      、楊盛崴積欠被告之金錢並未扣除98年10月1 日交易愷他
      命之賒帳進額1,500 元甚為明確。所以如被告於98年10月
      1 日當日交付予楊盛崴如非愷他命而為鹽巴，衡情林文彬
      、楊盛崴稍後必將察覺，豈有未向被告反應，請求消除債
      務金額1,500 元之理？益徵證人林文彬於偵查中所證不實
      。再者，證人林文彬於本院審理時證述，伊與被告並無嫌
      隙或債務糾紛，警詢中亦未遭刑求取供（見本院卷第115
      頁），證人林文彬並無誣陷被告動機，如果98年10月1 日
      當天，真係交易網路遊戲序號，證人林文彬理應於警詢時
      供明，殊無證述係交易愷他命之理。況且被告於98年11月
      30日，經警提示上揭譯文詢問時，亦未供稱該等通話內容
      係交易網路遊戲序號或寶物，反而供稱：該1,500 元是他
      們欠我錢拿來還我云云（見偵卷第9 頁），亦與證人林文
      彬上揭偵查中、審理時所證述購買網路遊戲序號情節不符
      ，顯見被告及證人林文彬所供該等交易網路遊戲序號云云
      ，均非事實。
    4.依被告所持用0000000000號行動電話與證人林文彬所持用
      證人楊盛崴所有之0000000000號行動電話於98年10月3 日
      下午9 時8 分許通聯之通訊監察譯文內容中被告提及「今
      日再差的話就變7,000 」、「下禮拜一喔，禮拜一就是5
      號，他有沒有把握給我」、「反正禮拜一我一定要收到喔
      」（見偵卷第29頁背面）；被告所持用0000000000號行動
      電話與證人林文彬所持用0000000000號行動電話於98年10
      月5 日下午7 時28分許通聯之通訊監察譯文中被告提及「
      ... 半夜1 點之前我要收到錢」、「我說真的啦，反正今
      天半夜1 、2 點之前一定要把錢送到我這邊來」，而證人
      林文彬回答「好」（見偵卷第30頁）等情而言，可見證人
      林文彬、楊盛崴積欠被告該1,500 元購買愷他命金錢，應
      已於98年10月5 、6 日返還予被告甚為明確。
    5.又證人林文彬、楊盛崴於98年11月5 日接受警察調查詢問
      時，該2 人所採集之尿液送驗結果均未顯現愷他命類反應
      一節，有臺北縣政府警察局偵辦毒品案件尿液代碼表及臺
      灣檢驗科技股份有限公司濫用藥物檢驗報告2 紙在卷可按
      （見偵卷第45、48、49頁），惟證人林文彬、楊盛崴2 人
      接受警詢採尿之時間距離交易毒品之98年10月1 日間已有
      1 個月餘，無法推論在98年10月1 日幾天內是否有施用愷
      他命情形，況且，證人林文彬、楊盛崴所購買愷他命未必
      自行施用，是無法僅以證人林文彬、楊盛崴未經檢驗出有
      施用愷他命之反應，而為被告有利之認定，附此指明。
    6.復有扣案電子磅秤1 臺、手機1 支（含0000000000門號SI
      M 卡1 張）可按，綜上所述，被告所辯不足採信，被告於
      98年10月1 日在（改制前）臺北縣永和市○○路25巷口「
      小北百貨」前，以1,500 之價格將重量1 公克之第三級毒
      品愷他命1 包交付予騎乘機車搭載林文彬至該處之楊盛崴
      ，嗣後林文彬並於98年10月5 、6 日交付1,500 元予陳泓
      銓等情應可認定。
（二）就事實欄一（二）犯行部分：
    1.通訊監察譯文部分：
    (1)被告所持用門號0000000000號行動電話於98年10月3 日下
      午8 時47分許，與證人林文彬門號0000000000號之電話有
      下列通話內容：
      「A （應指被告，下同）：喂。
        B （應指證人林文彬，下同）：你在那裡？
        A ：我在中和，幹麻？
        B ：中和...你那邊還有嗎？
        A ：你又要差喔？
        B ：我看米奇那邊有多少，我就給你多少呀。
        A ：又只有1000嗎？
        B ：我不知道他那邊到底有沒有生到錢，我這邊有快10
            00呀。
        A ：所以今天說不定連1000也不到就對了？
        B ：應該會到啦，不到就不過去。
        A ：你們真的很誇張耶，不然你們出掉的錢是到那裡了
            呀？
        B ：出掉的錢在我這裡呀。
        A ：你們現在都是自己吃掉是不是？
        B ：他拿一半走，我出...出個1000就沒剩多少啦。
        A ：... 你先跟米奇會合，看今天有沒有要過來再說啦
            我現在也趕不回去，大不了...
        B ：我現在要過去他啦
        A ：大不了我再打電話給我朋友，叫我朋友拿出去給你
            們啦。」
      等情，有該通訊監察譯文在卷可稽（見偵卷第29頁），該
      等譯文所呈現通話內容為被告與證人林文彬間所為之通話
      內容，亦經被告於本院審理時所供明（見本卷第31頁背面
      ），且與證人林文彬於警詢中證述相合（見偵卷第12頁）
      。
    (2)被告所持用門號0000000000號行動電話於98年10月3 日下
      午9 時08分許、下午9 時13分許、下午9 時57分許，與持
      證人楊盛崴所有門號0000000000號之電話之人有下列通話
      內容：
       98年10月3 日下午9 時08分許
        「A （應指被告，下同）：喂，怎樣啦？
          B （應指證人林文彬，下同）：那我們現在直接過去
                                      啦。
          A ：等一下，那我要跟我朋友講一下，你等一下要拿
              多少錢給我？
          B ：1 吧。
          A ：你真的很誇張，等一下你現在原本欠我多少？5
              千5 嘛。
          B ：對呀。
          A ：假如這樣的話變7 千，對不對？
          B ：對啦！我在等你少算，哈哈。
          A ：問你旁邊那個有沒有把握呀，下禮拜一喔，禮拜
              一就是5 號，他有沒有把握給我？
          B ：有沒有把握啦。
          A ：你有沒有跟他講說假如今天再差的話就變7 千了
              。
          B ：有，他自己就有先算了。
          A ：他知道喔，反正禮拜一我一定要收到喔，假如收
              不到，以後都不用差了，我說真的，因為你們真
              的越來越誇張了，連一半都沒有，已經幾次了？
              我知道都幾乎是你們自己吃掉的。
          B ：好啦。
          A ：好，我打電話給我朋友，我跟他講一下，我等一
              下打給你。
          B ：好。」
       98年10月3 日下午9 時13分許
        「A （應指被告，下同）：過去阿，把錢拿給我的朋友
                                就好。
          B （應指證人林文彬，下同）：到了打給你嗎？
          A ：對！到了打給我，然後我朋友是一個爆炸頭！
          B ：爆炸頭？
          A ：對呀，好，掰。
      於98年10月3 日下午9 時57分許
       「A （應指被告，下同）：到了嗎？
         B （應指證人林文彬，下同）：恩，到了！
         A ：好！掰！」
      等情，有該通訊監察譯文在卷可稽（見偵卷第29頁、29頁
      背面），又被告於本院準備程序中坦承該等98年10月3 日
      該3 通通話內容為伊所為，但持用0000000000號行動電話
      通話之人並非楊盛崴（見本院卷第31頁）；而上揭98年10
      月3 日下午9 時8 分許、下午9 時13分許之通話均由綽號
      「阿彬」與綽號「龍泉」所為，亦經證人楊盛崴於警詢時
      所供明（見偵卷第16頁），且上揭證人楊盛崴於警詢中所
      指上揭電話通話之「阿彬」與「龍泉」分別指林文彬及被
      告一節，亦經證人楊盛崴於本院審理時證述明確（見本院
      卷第118 頁）。又上揭98年10月3 日下午9 時8 分（本院
      審理筆錄誤載為9 時18分）為證人林文彬使用證人楊盛崴
      所有該行動電話與被告通話等情，亦經證人林文彬於本院
      審理時證述明確（見本院卷第125 頁），是上揭3 通通話
      內容，應為被告與證人林文彬間之通話無誤。
    2.又證人林文彬於警詢中證述：（經警提示上揭98年10月3
      日下午8 時47分許通訊監察譯文），該通話內容中「你那
      邊還有嗎？」是指98年10月3 日當天，「米奇」（應指證
      人楊盛崴）打電話問伊有沒有愷他命，因為伊沒有，所以
      又打電話給「龍泉」（應指被告）；98年10月3 日當天通
      話後，綽號「米奇」之友人騎機車載伊至永和竹林國小對
      面巷子，伊有還現金1,000 元給「龍泉」，「米奇」直接
      給「龍泉」現金，「龍泉」也是用衛生紙包1 包夾鏈袋含
      有1 公克的愷他命（或是裝於香菸盒中）交給「米奇」完
      成交易等情明確（見偵卷第12頁）。而證人林文彬於警詢
      中證述98年10月3 日當天，綽號「米奇」（應指證人楊盛
      崴）騎機車搭載伊至永和竹林國小對面巷子之情節與上揭
      譯文所顯示「你先跟米奇會合」之情形相合；而譯文當中
      顯示「『林文彬：... 你那邊還有嗎？被告：你又要差喔
      ？』、『被告：你真的很誇張，等一下你現在原本欠我多
      少？5500嘛。林文彬：對呀。被告：假如這樣的話變7000
      ，對不對？林文彬：對啦！我在等你少算，哈哈』」之對
      話內容而言，證人林文彬、楊盛崴應以賒帳方式向被告購
      買毒品，且該借貸賒帳差額1,500 元，此與證人林文彬、
      楊盛崴，於98年10月1 日以賒欠1,500 元向被告購買1 公
      克愷他命之金額相同，可見該賒欠1,500 元應為該次購買
      1 公克愷他命之對價，甚為明確。又證人林文彬所證述98
      年10月3 日當日「米奇」交付現金予被告以及被告親自交
      付1 公克愷他命之情節而言，與上揭譯文所顯示，以賒帳
      借貸方式購買及被告係委由友人外貌為「爆炸頭」之人到
      場等情節未合，惟所指金額、日期、地點均與譯文中所示
      一致，此部分之出入應係證人林文彬記憶或有出入，並不
      影響該犯行之認定。
    3.又證人楊盛崴於偵查中證述：伊綽號叫米奇；98年10月3
      日當日有找「龍泉」（應指被告）；伊載「阿彬」（指林
      文彬）去找「龍泉」等情（見偵卷第85、84頁），亦與上
      揭證人林文彬證述：當天，綽號「米奇」（應指證人楊盛
      崴）騎機車搭載伊至永和竹林國小對面巷子之情節及上揭
      譯文有關「你先跟米奇會合」之內容相合。雖證人楊盛崴
      於偵查中同時證稱：當天伊載「阿彬」去找「龍泉」但不
      知要做何事云云，惟與上揭98年10月3 日下午9 時8 分許
      通訊監察譯文中顯示，被告要求證人林文彬告知「他」賒
      帳金額將達7,000 元購買情形，即證人林文彬於本院審理
      時證述：該譯文中被告要求伊告知今天再「差」（指賒帳
      ）金額將達7,000 元之對象是「米奇」即證人楊盛崴（見
      本院卷第125 頁背面）不符，惟此應係證人楊盛崴恐因己
      身證述有遭調查危險，所為卸責之詞，不足採信。再者，
      證人楊盛崴於警詢中證述：（經警提示上揭98年10月3 日
      下午9 時13分許，通訊監察譯文），該通話內容應該是「
      龍泉」與「阿彬」通話內容；該次就是伊供述98年10月初
      的那次；是伊搭載「阿彬」一起去找「龍泉」，然後約在
      永和市竹林國小附近，由「阿彬」下車和「龍泉」拿安非
      他命1 包（用夾鏈袋裝，目測約0.5 公克）放在菸盒中，
      至於是用多少錢買的伊不清楚，之後就到「阿彬」處施用
      等情（見偵卷第15頁背面）而言，雖證人楊盛崴於警詢中
      就該次毒品是否由被告親自交付，究竟是交付愷他命或安
      非他命與上揭證人林文彬及通訊監察譯文所示內容或有出
      入，惟就98年10月3 日當日，證人楊盛崴有搭載林文彬至
      永和市竹林國小附近，自「龍泉」處取得毒品情形與上揭
      通訊監察譯文及證人林文彬於警詢中所證述大致相合，故
      該不一致應係證人楊盛崴記憶未清所致，尚不足以此，遽
      認證人楊盛崴、林文彬於警詢中所證述關於98年10月3 日
      交易情節，皆不足採信。
    4.又證人林文彬於偵查中證述：伊不清楚98年10月3 日當天
      ，被告與證人楊盛崴之間有無拿東西，伊只知道他們2 人
      有拿錢，至於2 人有無拿何物、是還錢伊不清楚云云（見
      偵卷第101 頁）；證人林文彬於本院審理時復證稱：98年
      10月3 日本來伊與楊盛崴要一起去找被告，但被告說他不
      在中和，伊與楊盛崴至永和竹林路小北百貨前找被告，一
      直等最後並未等到被告所以與楊盛崴一起離開云云（見本
      院卷第113 頁背面、114 頁），惟證人林文彬上揭於偵查
      中、審理時所為證述內容，與上揭其與被告間通話之通訊
      監察譯文不相符合，且證人林文彬於本院審理時證述，伊
      與被告並無嫌隙或債務糾紛，警詢中亦未遭刑求取供（見
      本院卷第115 頁），證人林文彬並無誣陷被告動機，如果
      98年10月3 日當天，並未見面，證人林文彬理應於警詢時
      供明，殊無證述係交易愷他命之理。益徵，證人林文彬上
      揭於偵查中、審理時所為證述內容為事後迴護被告之詞，
      不足採信。
    5.至於證人楊盛崴於本院審理時證稱：警詢中所供伊搭載「
      阿彬」至永和市竹林國小交易，然後購得安非他命去「阿
      彬」家施用，約在98年10月初等情不實在，因為警詢當時
      伊很累，頭腦不是很清楚，想趕快結束筆錄離開；製作（
      警詢）筆錄當時，警察沒有對伊刑求逼供等情（見本院卷
      第120 頁）而言，既然證人楊盛崴於警詢當中未受刑求取
      供，而出於自由意願為證述，如無該等情節，證人楊盛崴
      豈會於警詢中為虛構該等購賣毒品而坦承自己有施用毒品
      犯行？是證人楊盛崴於本院審理時所證，顯係事後迴護被
      告之詞，亦不足採信。
    6.依被告所持用0000000000號行動電話與證人林文彬所持用
      證人楊盛崴所有之0000000000號行動電話於98年10月3 日
      下午9 時8 分許通聯之通訊監察譯文內容中被告提及「今
      日再差的話就變7,000 」、「下禮拜一喔，禮拜一就是5
      號，他有沒有把握給我」、「反正禮拜一我一定要收到喔
      」（見偵卷第29頁背面）；被告所持用0000000000號行動
      電話與證人林文彬所持用0000000000號行動電話於98年10
      月5 日下午7 時28分許通聯之通訊監察譯文中被告提及「
      ... 半夜1 點之前我要收到錢」、「我說真的啦，反正今
      天半夜1 、2 點之前一定要把錢送到我這邊來」，而證人
      林文彬回答「好」（見偵卷第30頁）等情而言，可見證人
      林文彬、楊盛崴積欠被告該1,500 元購買愷他命金錢，應
      已於98年10月5 、6 日返還予被告甚為明確。
    7.又證人林文彬、楊盛崴於98年11月5 日接受警察調查詢問
      時，該2 人所採集之尿液送驗結果均未顯現愷他命類反應
      一節，有臺北縣政府警察局偵辦毒品案件尿液代碼表及臺
      灣檢驗科技股份有限公司濫用藥物檢驗報告2 紙在卷可按
      （見偵卷第45、48、49頁），惟證人林文彬、楊盛崴2 人
      接受警詢採尿之時間距離毒品交易之98年10月3 日間已有
      1 個月餘，無法推論在98年10月3 日幾天內是否有施用愷
      他命情形，況且，證人林文彬、楊盛崴所購買愷他命未必
      自行施用，是無法僅以證人林文彬、楊盛崴未經檢驗出有
      施用愷他命之反應，而為被告有利之認定，附此指明。
    8.復有扣案電子磅秤1 臺、手機1 支（含0000000000門號SI
      M 卡1 張）可按，綜上所述，被告所辯不足採信，被告於
      98年10月3 日以電話與林文彬約定後，旋即於同日稍後在
      （改制前）臺北縣永和市○○路25巷口「小北百貨」前，
      由與其具有共同販賣第三級毒品愷他命犯意聯絡之姓名、
      年籍均不詳外貌為「爆炸頭」之成年人，以1,500 元代價
      ，將重量1 公克之第三級毒品愷他命交付予楊盛崴，嗣後
      林文彬並於98年10月5 、6 日給付1,500 元予被告一節，
      亦可認定。
（三）就事實欄一（三）犯行部分：
    1.被告所持用門號0000000000號行動電話於98年10月19日中
      午12時20分許、下午8 時39分許、下午9 時18分許、下午
      10時47分許、下午11時16分許、下午11時23分許，與證人
      薛閔忠所有門號00 00000000 號之電話有下列通話內容：
    (1)於98年10月19日中午12時20分許
      「A （應指被告，下同）：喂。
        B （應指證人薛閔忠，下同）：你那個抽起來有味道嗎
            ？
        A ：廢話。
        B ：會臭嗎？
        A ：不會啦，我怎麼可能拿那種爛東西啦？我是拿好的
            啦。
        B ：喔好，OK我晚上打給你。
        A ：你哪時要過來？晚上喔，好。
        B ：恩。
        A ：好啦，掰。」
     (2)於98年10月19日下午8 時39分許
      「A （應指被告，下同）：喂，你有要拿嗎？
        B （應指證人薛閔忠，下同）：有呀，大約11點，我再
                                    打給你。
        A ：幾個...呀？你差不多要拿幾個？
        B ：嗯...我等一下打給你好不好？
        A ：厚... 好啦。
        B ：嗯。」
     (3)於98年10月19日下午9 時18分許
        B 傳至A 「簡訊：6」
     (4)於98年10月19日下午10時47分許
      「A （應指被告，下同）：喂，你什麼時候要過來？
        B （應指證人薛閔忠，下同）：現在要過去了，你人在
                                    那裡？
        A ：什麼東西？
        B ：你現在人在哪裡？
        A ：永和啊。
        B ：一樣嗎？我現在要出去了。
        A ：你到我這裡要多久？
        B ：11點，我們約20分，
        A ：11點20分？
        B ：嗯。
        A ：是20分鐘後還是11點20分？
        B ：11點20分
        A ：好，那我們約11點20分那邊。
        B ：好。」
      (5)於98年10月19日下午11時16分許
      「A （應指被告，下同）：喂，你在哪裡？
        B （應指證人薛閔忠，下同）：我到了呀。
        A ：你可不可以再過來一點？我機車被我朋友騎出去了
            。
        B ：你在哪裡呀？
        A ：我在中正橋頭這邊。
        B ：中正橋頭喔？
        A ：中正橋你會來對不對？
        B ：中正路喔？
        A ：不是啦，這條是永和路啦。
        B ：永和路？你說是在麥當勞再直走喔？
        A ：可以這麼說啦，你現在... 麥當勞不是在中山路嗎
            ？
        B ：對呀，中山路再直走嘛。
        A ：再直走以後然後到永和路以後要左轉。
        B ：嗯。
        A ：然後一直直走不就準備上橋了嗎？
        B ：對呀。
        A ：快要上橋的時候有一條...右手邊有一條竹林路。
        B ：嗯。
        A ：右轉。
        B ：竹林路右轉，
        A ：嗯，一進來你就看到小北了，小北百貨。
        B ：喔，OK。
        A ：你就直接到小北百貨這邊，路口這邊你就可以打電
            話給我了。抱歉我機車被我朋友騎走了。
        B ：沒有關係。」
      (6)於98年10月19日下午11時23分許
      「A （應指被告，下同）：喂。
        B （應指證人薛閔忠，下同）：喂，到了。
        A ：好，掰掰。」
      等情，有該通訊監察譯文在卷可稽（見偵卷第35頁），該
      等譯文所呈現通話內容為被告與綽號「7-11」之人所為之
      通話內容，亦經被告於本院審理時所供明（見本卷第31頁
      ），證人薛閔忠於警詢中供稱：伊所施用之愷他命是在98
      年10月19日晚上11時許至（改制前）臺北縣永和市中正橋
      附近竹林路上小北百貨向一名男子購買；當天早上那名男
      子以不詳電話撥打伊持用0000000000號行動電話但未接通
      ，嗣後伊回撥該名男子表示有（指有愷他命可以售予伊）
      ，並向伊表示愷他命1 個（指1 公克）1,000 元；當時由
      伊指定交易時間、對方指定交易地點等情（見偵卷第19頁
      ），與上揭通聯紀錄所示內容相合，足認上揭所示5 通通
      訊監察譯文所示內容為被告與證人薛閔忠通話內容無誤。
    2.證人薛閔忠於98年10月24日警詢中證述：伊於98年10月19
      日晚上有施用愷他命；施用方式是將愷他命加入香菸中點
      火吸食；伊所施用之愷他命是在98年10月19日晚上11時許
      ，伊到（改制前）臺北縣永和市中正橋附近竹林路上的小
      北百貨前向一名綽號不詳之男子以5 、6,000 元為代價購
      買5 包左右愷他命，伊與該名男子以現金交易；交易過程
      當中伊有購得毒品，對方也有收錢等情綦詳（見偵卷第19
      、20頁），且上揭證人薛閔忠於警詢中證述情節，亦與上
      揭證人薛閔忠所持用0000000000號行動電話與被告所持用
      0000000000號行動電話於當日所為通聯之通訊監察譯文所
      示「被告：喂。薛閔忠：你那個抽起來有味道嗎？被告：
      廢話。薛閔忠：會臭嗎？被告：不會啦，我怎麼可能拿那
      種爛東西啦？我是拿好的啦」之對話內容，其中抽起來有
      無味道、會不會臭的等語，均與證人薛閔忠於警詢中所證
      述伊將愷他命加入香菸中吸食方式相合。而且上揭通訊監
      察譯文中所示被告於98年10月19日下午8 時39分許通話中
      詢問證人薛閔忠「幾個... 呀？你差不多要拿幾個？」，
      證人薛閔忠表示「嗯... 我等一下打給你好不好？」，隨
      後於當日下午9 時18分許：證人薛閔忠所持用之上揭行動
      電話隨即傳送簡訊「6 」傳至被告所持用之上揭行動電話
      ，可知證人薛閔忠應以該簡訊向被告表示其要6 個即6 包
      愷他命，此數量亦與證人薛閔忠上揭警詢中所證述：該名
      男子向伊表示愷他命1 個（指1 公克）1,000 元；伊以5
      、6,000 元為代價購買5 包左右愷他命大致相符。又該通
      訊監察譯文中於98年10月19日下午10時47分許、下午11時
      16分許、下午11時23分許所顯示通話內容當中，所約時間
      、地點皆與上揭證人薛閔忠證述過程相符，且由98年10月
      19日下午11時23分許之該通通訊監察譯文內容顯示，門號
      0000000000之持用者即證人薛閔忠應有至該永和竹林路之
      小北百貨現場甚為明確，此亦與證人薛閔忠上揭警詢當中
      所證述實際到場完成交易等情相符。另證人薛閔忠與被告
      間並無任何仇恨、過節或糾紛等情，亦經證人薛閔忠於本
      院審理時證述明確（見本院卷第124 頁），衡情證人薛閔
      忠並無誣陷被告之動機，益徵上揭證人薛閔忠於警詢中證
      述之真實。
    3.雖證人薛閔忠於98年10月28日警詢中另證述：伊在98年10
      月19日早上，向編號4 男子（應指被告）以1 公克1,000
      元代價購買愷他命，過程如同第1 次調查筆錄所述云云（
      見本院卷第46頁），惟證人薛閔忠於98年10月28日警詢中
      所證述向被告購買愷他命之時間及數量明顯與上揭通訊監
      察譯文當中所示不同，應係證人薛閔忠記憶有誤所致，由
      於證人薛閔忠於98年10月24日警詢中證述與被告交易愷他
      命情節與該等通訊監察譯文所示內容相合，尚無法以證人
      薛閔忠前後警詢證述不一，遽以認定證人薛閔忠於98年10
      月24日警詢中所證述情節不足採信。另證人薛閔忠於本院
      審理時證述：伊綽號為「阿忠」；綽號「7-11」之人不是
      伊；0000000000號行動電話為伊所有；對於是否認識被告
      、伊施用愷他命之來源、上揭98年10月19日中午12時20分
      許通話內容，表示沒有印象或不復記憶，伊國小出車禍後
      記憶力減退，不識字云云（見本院卷第121-123 頁），惟
      證人薛閔忠於本院審理時既然能記憶0000000000號行動電
      話為伊所有，何以無法回憶是否認識被告或是伊施用愷他
      命之來源，可見證人薛閔忠於本院審理之時，刻意就攸關
      被告犯行情節相關事項表示不復記憶，用以迴護被告，當
      無法以證人薛閔忠於本院審理時顯有瑕疵之證述，即逕推
      認薛閔忠於98年10月24日警詢中證述不足採信，亦不足以
      為被告有利之認定。
    4.又證人薛閔忠於98年10月24日接受警察調查詢問時，該2
      人所採集之尿液送驗結果均未顯現愷他命類反應一節，有
      臺北縣政府警察局偵辦毒品案件尿液代碼表及臺灣檢驗科
      技股份有限公司濫用藥物檢驗報告1 紙在卷可按（見偵卷
      第45、48、47頁），惟證人薛閔忠接受警詢採尿之時間距
      離98年10月19日間已有5 日餘，在無法確認證人薛閔忠施
      用愷他命之數量、次數及時間下，無法僅以驗尿檢驗結果
      ，遽以推論證人薛閔忠上揭於警詢中所證述之情節不足採
      信。且在證人薛閔忠於警詢中明確證述伊有施用愷他命，
      且該愷他命係向被告所購得之情形下，且與該等通聯譯文
      相合情形下，復有被告於98年10月22日經警搜索扣得之愷
      他命2 袋、電子磅秤1 臺、手機1 支（含0000000000門號
      SIM 卡1 張）及交通部民用航空局航空醫務中心毒品鑑定
      書1 件可資佐證下，被告片面供稱係拿假東西而非愷他命
      云云，顯係卸責之詞不足採信。
    5.綜上，被告於98年10月19日下午11時23分許稍後，在（改
      制前）臺北縣永和市○○路25巷口「小北百貨」前，以第
      三級毒品愷他命每公克（每包）1,000 元之價格，交付予
      薛閔忠共計6 包，6 公克之愷他命，陳泓銓並當場收取薛
      閔忠所交付之現金6,000 元等情應可認定。
（四）末查，本件雖因被告否認有販賣愷他命與證人林文彬、楊
      盛崴及薛閔忠之犯行，致無法查知販賣愷他命之利得，惟
      按愷他命等毒品，本無一定之公定價格，是其各次買賣之
      價格，當亦各有差異，或隨供需雙方之資力、關係之深淺
      、需求之數量、貨源之充裕與否、販賣者對於資金之需求
      程度，以及政府查緝之態度，進而為各種不同之風險評估
      ，而為機動性之調整，是其價格標準，自非一成不變，且
      販賣者從各種「價差」或「量差」或「純度」謀取利潤方
      式，亦有差異，然其所圖利益之非法販賣行為目的，則屬
      相同，並無二致。因之，販賣利得，除經行為人坦承，或
      因帳冊記載致價量至臻明確外，確實難以究其原委。然一
      般民眾之普遍認知，毒品價格非低、取得不易，且毒品交
      易向為政府查禁森嚴且重罰不寬貸，衡諸常情，倘非有利
      可圖，殊無必要甘冒持有毒品遭查獲、重罰之極大風險，
      無端親送至交易處所，或於自身住處附近交易毒品之理。
      從而，舉凡有償交易，除確有反證足資認定係基於某種非
      圖利本意之關係外，通常尚難因無法查悉其買進、賣出之
      差價，而諉無營利之意思，或阻卻販賣犯行之追訴，致知
      過坦承者難辭重典，飾詞否認者反得逞僥倖，而失情理之
      平。經查，被告為智識正常之成年人，對於愷他命價格昂
      貴，取得不易，毒品交易為政府檢警機關嚴予取締之犯罪
      ，法律並就此懸有重典處罰，當知之甚稔。而被告與證人
      林文彬、楊盛崴及薛閔忠均非親非故，僅屬一般交往，倘
      無從中賺取差價或投機貪圖小利，豈有甘冒重典，依購入
      價格轉售、代購或代為交付之理？是被告上揭3 次出售愷
      他命之犯行，被告主觀上均具有營利之意圖甚明。
（五）綜上所述，本案事證明確，被告所辯均無足採信，被告之
      3 次販賣毒品犯行均堪認定，應依法論科。
三、論罪科刑：
（一）按毒品危害防制條例部分條文修正業經總統於98年5 月20
      日以華總一義字第09800125141 號令公布，而本次修正條
      文包括同條例第4 條、第11條、第11條之1 、第17條、第
      20條及第25條。依中央法規標準法第14條規定：「法規特
      定有施行日期，或以命令特定施行日期者，自該特定日起
      發生效力」，而該同條例第36條已定有施行日期，故本次
      修正條文自公布後6 個月施行。本次修法涉及多項授權法
      規修正或訂定，須定有一定施行日期，以完備相關法令修
      訂及行政作業程序，而毒品危害防制條例第36條已定有施
      行日期，本次修法自無另訂或修正該條文之必要（法務部
      98年06月08日法檢字第0980802279號函意旨參照）。而觀
      諸該條例第25條第3 項規定：前二項人員採驗尿液實施辦
      法，由行政院定之。第20條第4 項規定：受觀察、勒戒或
      強制戒治處分之人，於觀察、勒戒或強制戒治期滿後，由
      公立就業輔導機構輔導就業等情，此次修法確有待相關機
      關配合，而須有一定施行日期。依上開說明，自應自公布
      後6 個月施行，亦即於98年11月20日施行（98年6 月25日
      臺灣高等法院暨所屬法院因應新修正毒品危害防制條例施
      行法律問題研討會會議結論亦同此見解），核先敘明。查
      本案被告所犯3 次販賣第三級毒品犯行，均係在98年11月
      20日之前所為，依據刑法第2 條第1 項規定，應比較新舊
      法後，適用較有利於被告之規定，而修正後毒品危害防制
      條例第4 條規定：「製造、運輸、販賣第一級毒品者，處
      死刑或無期徒刑；處無期徒刑者，得併科新臺幣二千萬元
      以下罰金。製造、運輸、販賣第二級毒品者，處無期徒刑
      或七年以上有期徒刑，得併科新臺幣一千萬元以下罰金。
      製造、運輸、販賣第三級毒品者，處五年以上有期徒刑，
      得併科新臺幣七百萬元以下罰金。製造、運輸、販賣第四
      級毒品者，處三年以上十年以下有期徒刑，得併科新臺幣
      三百萬元以下罰金。製造、運輸、販賣專供製造或施用毒
      品之器具者，處一年以上七年以下有期徒刑，得併科新臺
      幣一百萬元以下罰金。前五項之未遂犯罰之」，而該條修
      正前係規定：「製造、運輸、販賣第一級毒品者，處死刑
      或無期徒刑；處無期徒刑者，得併科新臺幣一千萬元以下
      罰金。製造、運輸、販賣第二級毒品者，處無期徒刑或七
      年以上有期徒刑，得併科新臺幣七百萬元以下罰金。製造
      、運輸、販賣第三級毒品者，處五年以上有期徒刑，得併
      科新臺幣五百萬元以下罰金。製造、運輸、販賣第四級毒
      品者，處三年以上十年以下有期徒刑，得併科新臺幣三百
      萬元以下罰金。製造、運輸、販賣專供製造或施用毒品之
      器具者，處一年以上七年以下有期徒刑，得併科新臺幣一
      百萬元以下罰金。前五項之未遂犯罰之」，可知就販賣第
      三級毒品部分，修正後同條第3 項之規定，就有期徒刑之
      刑度部分並未提高，而提高得併科罰金刑之刑度為7 百萬
      元以下，是被告上揭3 次犯行後，修正施行之該毒品危害
      防制條例第4 條第3 項規定，並未對被告較為有利，依法
      第2 條第1 項規定，自應適用被告3 次犯行時即修正前毒
      品危害防制條例第4 條第3 項規定論處。
（二）查愷他命係毒品危害防制條例第2 條第2 項第3 款所明定
      列管之第三級毒品。是核被告陳泓銓所為事實欄一（一）
      、（二）、（三），均係犯毒品危害防制條例第4 條第3
      項之販賣第三級毒品罪。被告販賣愷他命前後，持有愷他
      命之低度行為，均為販賣之高度行為所吸收，均不另論罪
      。
（三）被告與姓名、年籍均不詳外貌為「爆炸頭」之成年人間，
      就事實欄一（二）之犯行，有犯意聯絡及行為分擔，均為
      共同正犯。
（四）被告所犯上開3 罪間，犯意各別，行為分殊，應予分論併
      罰。
（五）按修正前毒品危害防制條例第4 條第3 項販賣第三級毒品
      罪之法定刑為5 年以上有期徒刑，得併科500 萬以下罰金
      ，不可謂不重，惟被告販賣愷他命之數量分別僅1 公克、
      1 公克、6 公克，數量非鉅，所得財物亦分別僅為1,500
      、1,500 、6,000 元尚屬有限，客觀上之犯罪情節非屬極
      惡，主觀上之惡性亦非嚴重，所生危害應非至鉅。綜觀本
      案之犯罪情狀，依司法院大法官會議釋字第263 號解釋、
      最高法院95年度臺上字第788 號判決意旨，考量被告客觀
      之犯行與主觀之惡性，以及其犯罪所生結果，認犯罪之情
      狀尚有可憫恕之情，如科以最低度刑，仍嫌過重，爰依刑
      法第59條規定，就被告所犯上開販賣第三級毒品罪3 罪均
      減輕其刑。
（六）爰審酌被告貪圖蠅利，漠視法令之禁制而販賣愷他命，對
      社會治安造成潛在之危險，惟念及所販賣之愷他命數量非
      鉅，所得甚微，所生危害應非至鉅，兼衡被告之品行、智
      識程度、生活狀況、犯罪之動機、目的、手段、犯罪後之
      態度等一切情狀，量處如主文所示之刑，並定其應執行之
      刑，以資懲儆。
（七）沒收：
    1.按毒品危害防制條例第19條第1 項規定，犯該條例第4 條
      至第9 條、第12條、第13條或第14條第1 項、第2 項之罪
      者，其供犯罪所用或因犯罪所得之財物，均沒收之，如全
      部或一部不能沒收時，追徵其價額或以其財產抵償之。此
      係採義務沒收主義，祇要是犯上開之罪，供犯罪所用或因
      犯罪所得之財物，且屬犯人所有者，即應依該規定沒收，
      並不以專供犯罪之用為限，亦不以沒收物業經扣案或尚未
      費失者為限（最高法院92年度臺上字第2043號、93年度臺
      上字第1365號判決意旨參照）。又本條項規定性質上係沒
      收之補充規定。其屬於本條項所定沒收之標的，如得以直
      接沒收者，判決主文僅宣告沒收即可，不生「追徵其價額
      」或「以其財產抵償之」問題，須沒收之標的全部或一部
      不能沒收時，始生「追徵其價額」或「以其財產抵償之」
      選項問題。而「追徵其價額」或「以其財產抵償之」係屬
      兩種選項，分別係針對現行貨幣以外之其他財產與現行貨
      幣而言。詳言之，本規定所稱「追徵其價額」者，係指所
      沒收之物為金錢以外之其他財物而無法沒收時，因其實際
      價值不確定，應追徵其價額，使其繳納與原物相當之價額
      ，並無以其財產抵償之問題。倘嗣後追徵其金錢價額，不
      得結果而須以其財產抵償者，要屬行政執行機關依強制執
      行之法律之執行問題，即無不能執行之情形，自毋庸諭知
      「或以其財產抵償之」。如不能沒收之沒收標的為金錢時
      ，因價值確定，判決主文直接宣告「以其財產抵償之」即
      可，不發生追徵價額之問題【最高法院99年度第5 次刑事
      庭會議決議（二）意旨參照】。復按販賣毒品所得之金錢
      ，如能認定確係販賣毒品所得之款項，均應宣告沒收，不
      以當場搜獲扣押者為限，亦不問其中何部分屬於成本，何
      部分屬於利潤（最高法院93年度臺上字第2670號、96年度
      臺上字第3724號判決意旨參照）。又共同正犯之犯罪所用
      或因犯罪所得之物採連帶沒收主義，乃因共同正犯於犯意
      聯絡範圍內，同負行為責任，且為避免執行時發生重複沒
      收之故（最高法院98年度臺上字第4003號判決意旨參照）
      ，故不得就全體正犯之總所得，對於各正犯重複諭知沒收
      （最高法院97年度臺上字第3745號判決意旨參照），惟若
      應沒收之物係屬特定之物，因彼等就該沒收之物，應共同
      負責，且無重複執行沒收之疑慮，自無諭知連帶沒收之必
      要（最高法院98年度臺上字第4003號判決意旨參照）。查
      ：
    (1)扣案之行動電話1 支（內含0000000000號門號SIM 卡1 張
      ），係被告所有，業據被告於本院審理時所供明（見本院
      卷第128 頁），而該門號行動電話（含SIM 卡）係被告供
      犯3 次販賣第三級毒品犯行所用之物，此有通訊監察譯文
      在卷可佐；另扣案物品電子磅秤為被告所有，業據被告於
      本院審理時所供明（見本院卷第128 頁），客觀上可用於
      秤量愷他命毒品重量，參以被告上揭3 次販賣第三級毒品
      犯行，所交付之愷他命毒品均以1 公克夾鏈袋分裝，而查
      獲之愷他命則係分裝2 袋，驗前淨重共4.5940公克以觀，
      被告所出售之愷他命顯經秤重分裝，足認定該扣案之電子
      磅秤為被告上揭3 次販賣第三級毒品犯行所用之物，均應
      依毒品危害防制條第19條第1 項規定，於被告販賣第三級
      毒品即事實欄一（一）、（二）、（三）之主文項下均宣
      告沒收（既已扣案，則無全部或一部不能沒收之問題，自
      毋庸再行諭知連帶追徵其價額，併予敘明）。又被告所為
      上揭事實欄一（二）之該次犯行係與代號為「爆炸頭」之
      成年男子所共犯，惟上揭應沒收之行動電話1 支（內含00
      00000000號門號SIM 卡1 張）及電子磅秤1 臺皆已扣案係
      屬特定之物，因彼等就該沒收之物，應共同負責，且無重
      複執行沒收之疑慮，自無諭知連帶沒收之必要，附此指明
      。
    (2)被告於事實欄一（一）、（三）販賣第三級毒品愷他命，
      所分別之1,500 元及6,000 元代價，分別係各次販賣第三
      級毒品所得財物，應依毒品危害防制條第19條第1 項規定
      ，於被告販賣第三級毒品即事實欄一（一）、（三）之主
      文項下宣告沒收，如全部或一部不能沒收時，以其財產抵
      償之。至於被告於事實欄一（二）與代號爆炸頭之成年人
      共同販賣第三級毒品愷他命，所得1,500 元代價，係該次
      販賣第三級毒品所得財物，應依毒品危害防制條例第19條
      第1 項規定及上揭法律意旨，復於被告共同販賣第三級毒
      品即事實欄一（二）之主文項下宣告被告與代號爆炸頭之
      人連帶沒收，如全部或一部不能沒收時，以被告與代號爆
      炸頭之人之財產連帶抵償之。
    2.按毒品危害防制條例第18條第1 項前段所定應予沒收銷燬
      之毒品，以經查獲之第一、二級毒品為限，而毒品依其成
      癮性、濫用性及對社會危害性，共分為四級，上開條例並
      就製造、運輸、販賣、意圖販賣而持有、以非法方法使人
      施用、引誘他人施用及轉讓不同等級之毒品等行為，分別
      定其處罰，至施用或持有第三、四級毒品，因其可罰性較
      低，故僅就持有第三、四級毒品純質淨重超過一定數量者
      ，始設處罰之規定，然鑑於第三、四級毒品均係管制藥品
      ，特於同條例第11條之1 明定無正當理由，不得擅自持有
      ，另同條例第18條第1 項後段則規定查獲之第三、四級毒
      品，無正當理由而擅自持有者，沒入銷燬之。從而，依同
      條例第18條第1 項後段應沒入銷燬之毒品，專指查獲持有
      純質淨重未逾二十公克之第三、四級毒品而言；倘係查獲
      製造、運輸、販賣、意圖販賣而持有、以非法方法使人施
      用、引誘他人施用或轉讓第三、四級毒品，既屬同條例相
      關法條明文規定處罰之犯罪行為，即非該條項應依行政程
      序沒入銷燬之範圍；又同條例第19條第1 項所定「供犯罪
      所用或因犯罪所得之物」，係指犯第4 條至第9 條、第12
      條、第13條或第14條第1 項、第2 項之罪所用或所得之物
      ，不包括毒品本身在內，尚不得援引為沒收第三級、第四
      級毒品之依據；再同條例對於查獲之製造、運輸、販賣、
      意圖販賣而持有、以非法方法使人施用、引誘他人施用及
      轉讓第三、四級毒品之沒收，並無特別規定，如其行為已
      構成犯罪，則該毒品即屬不受法律保護之違禁物，應回歸
      刑法之適用，依刑法第38條第1 項第1 款之規定沒收之（
      最高法院復著有95年度臺上字第911 號判決意旨參照）。
      查，扣案之白色結晶2 袋（毛重共5.0740公克、淨重共4.
      5940公克），經送交通部民用航空局醫務中心取樣0.0005
      公克（驗餘淨重共4.5935公克）鑑定結果，檢出愷他命（
      ketamine）成分，而愷他命為毒品危害防制條例第三級毒
      品一節，有交通部民用航空局醫務中心毒品鑑定書1 件可
      稽（見偵卷第43頁），且該扣案之愷他命2 袋為被告所有
      一節，亦經被告於本院審理時所供明（見本院卷第128 頁
      ），而該2 袋愷他命淨重共4.5940公克，重量非輕且均較
      被告販賣愷他命每1 公克分裝1 袋之數量為多，顯見該扣
      案應非被告自行施用所餘。況且，員警係於98年10月22日
      至被告位在（改制前）臺北縣永和市○○路25巷9 弄25號
      之居所查扣，距離上揭被告於98年10月19日販賣6 公克愷
      他命予薛閔忠僅隔3 日，可見該扣案之愷他命是被告販入
      後出售予薛閔忠之後所剩餘，依上揭法律意旨，係違禁物
      ，應依刑法第38條第1 項第1 款之規定，於被告販賣第三
      級毒品即事實欄一（三）之主文項下宣告沒收。至鑑驗用
      罄愷他命0.0005公克，因已滅失，爰均不另為沒收銷燬之
      諭知，併此說明。又包裝上開愷他命之外包裝袋2 個，為
      被告所為販賣第三級毒品即事實欄一（三）販賣愷他命犯
      行所用，且為被告所有，爰應依刑法第38條第1 項第2 款
      規定，於被告販賣第三級毒品即事實欄一（三）之主文項
      下宣告沒收。
    3.至於另行扣案之磨愷他命用盤子3 個、盒子1 個、吸管提
      撥器1 支及行動電話1 支（含000000000 號SIM 卡1 枚）
      ，並無法認定與本案被告所犯上揭3 次販賣第三級毒品犯
      行相關，依法不得為沒收之諭知，公訴人聲請沒收尚有誤
      會，附此指明。
四、至證人林文彬於本院審理時，業於供前具結，仍就被告販賣
    毒品犯行之重要事項為矛盾之陳述，其所涉偽證罪嫌之部分
    ，應由檢察官另行偵辦，附此敘明。
貳、無罪部分
一、公訴意旨略以：被告陳泓銓於不詳時地以一顆15元價格購得
    含有「硝甲西泮」之錠狀物598 顆後持有，於98年10月22日
    經警查獲。因認被告涉犯持有第三級毒品純質淨重20公克以
    上罪嫌云云。
二、按犯罪事實應依證據認定之，無證據不得認定犯罪事實；不
    能證明被告犯罪者，應諭知無罪判決，刑事訴訟法第154 條
    第2 項、第301 條第1 項分別定有明文。次按事實之認定，
    應憑證據，如未能發現確實之證據，或證據不足以證明，自
    不能以推測或擬制之方法，以為裁判基礎；再犯罪事實所憑
    之證據，無論係直接證據或間接證據，其為訴訟上之證明，
    須於一般人均不致有所懷疑而得確信為真實之程度，始得據
    為有罪之認定，倘其證明尚未達此程度而尚有合理之懷疑存
    在時，本諸無罪推定原則，自應為被告無罪之諭知；又被告
    否認犯罪事實所持辯解縱使不能成立，除非有確實證據足以
    證明對於被告犯罪已無合理之懷疑外，不能遽為有罪之認定
    ；刑事訴訟法規定被告有緘默權，被告基於不自證己罪原則
    ，既無供述之義務，亦不負自證清白之責任，不能因被告未
    能提出證據資料證明其無罪，或對於被訴之犯罪事實不置可
    否，即認定其有罪（最高法院92年度臺上字第2570號判決意
    旨參照）。從而，認定被告有罪之證據，定需達到使事實審
    審判之法官有「確信」之心證時，方得為被告有罪之判斷，
    若依負追訴犯罪職責之檢察官所提出之證據，尚無法使事實
    審法官有此程度之心證時，因法院僅有調查而無蒐集證據之
    義務（最高法院91年度臺上字第5846號判決意旨參照），且
    檢察官於訴訟上應負提出證據及說服之實質舉證責任，倘現
    存卷內證據尚未達有罪程度之確信時，自應為有利於被告之
    認定（最高法院92年臺上字第128 號判例意旨參照）。
三、本件公訴人認被告涉犯持有第三級毒品純質淨重20公克以上
    罪嫌，無非係以被告坦承為警扣得之含有「硝甲西泮」之錠
    狀物598 顆為其所有，且扣案之錠狀物經送驗結果，淨重11
    6.61公克以及交通部民用航空局航空醫務中心98年11月9 日
    航藥鑑字第0985559 號毒品鑑定書1 件而為論據。訊據被告
    固坦承持有扣案錠狀物598 顆等情不諱，惟堅詞否認有何持
    有第三級毒品純質淨重20公克以上罪嫌，辯稱：伊遭警察查
    獲當時，毒品危害防制條例第11條第5 項之罪尚未施行，其
    持有行為不構成犯罪等語置辯。經查：
（一）增訂毒品危害防制條例第11條第5 項持有第三級毒品罪純
      質淨重達20公克以上之罪，係經總統於98年5 月20日以華
      總一義字第09800125141 號令公布，依中央法規標準法第
      14條規定：「法規特定有施行日期，或以命令特定施行日
      期者，自該特定日起發生效力」，而該同條例第36條已定
      有施行日期，故該修訂條文自公布後6 個月施行。由於該
      次修法涉及多項授權法規修正或訂定，須定有一定施行日
      期，以完備相關法令修訂及行政作業程序，而毒品危害防
      制條例第36條已定有施行日期，該次修訂自無另訂或修正
      該條文之必要（法務部98年06月08日法檢字第0980802279
      號函意旨參照）。而觀諸該條例第25條第3項 規定：前二
      項人員採驗尿液實施辦法，由行政院定之。第20條第4 項
      規定：受觀察、勒戒或強制戒治處分之人，於觀察、勒戒
      或強制戒治期滿後，由公立就業輔導機構輔導就業等情，
      此次修法確有待相關機關配合，而須有一定施行日期。依
      上開說明，自應自公布後6 個月施行，亦即於98年11月20
      日施行（98年6 月25日臺灣高等法院暨所屬法院因應新修
      正毒品危害防制條例施行法律問題研討會會議結論亦同此
      見解）。惟被告係於98年10月22日凌晨2 時20分，經警於
      其位在（改制前）臺北縣永和市○○路25巷9 弄25號，持
      本院核發之搜索票進行搜索而查扣等情，亦有被告警詢調
      查筆錄可稽（見偵卷第5-6 頁），則被告持有該第三級毒
      品成分「硝甲西泮」之錠狀物598 顆之行為已於98年10月
      22日經警搜索完畢查扣之時終了，當時上揭增訂毒品危害
      防制條例第11條第5 項持有第三級毒品罪純質淨重達20公
      克以上之罪尚未生效，依刑法第1 條所揭示之罪刑法定原
      則，被告上揭持有該第三級毒品成分「硝甲西泮」之錠狀
      物598 顆之行為尚難以該罪相繩。而單純持有第三級毒品
      未逾20公克之行為，並無加以科處刑罰之明文，並不構成
      犯罪。
（二）扣案之含有「硝甲西泮」之錠狀物598 顆經本院送經交通
      部民用航空局航空醫務中心鑑定結果，其中橘色圓形錠劑
      287 顆，淨重56.9320 公克，取樣0.5576公克，檢驗硝甲
      西泮（Nimetazepam ）成分，純度為3.2%，純質淨重共1.
      8218公克；深褐色圓形錠劑219 顆，淨重50.4100 公克，
      取樣0.3209公克，檢驗硝甲西泮（Nimetazepam ）成分，
      純度為2.6%，純質淨重共1.3107公克；褐色圓形錠劑80顆
      ，淨重13.9590 公克，取樣0.1690公克，檢驗硝甲西泮（
      Ni metazepam）成分，純度為2.6%，純質淨重共0.3629公
      克；淡橘色圓形錠劑3 顆，淨重0.5320公克，取樣0.1211
      公克，檢驗硝甲西泮（Nimetazepam ）成分，純度為2.0%
       ， 純質淨重共0.0106公克一節，有交通部民用航空局航
      空醫務中心鑑定書1 紙在卷可按（見本院卷第78頁）。是
      扣案之含有「硝甲西泮」之錠狀物598 顆之純值淨重共為
      3.506 公克，則純質淨重尚未逾20公克，即便於毒品危害
      防制條例第11條第5 項增訂施行後，該被告單純持有含有
      「硝甲西泮」之錠狀物598 顆，純質淨重共僅3.506 公克
      之行為，亦非該當該條規定，亦不構成犯罪。
（三）綜上所述，本件公訴意旨所指被告行為本未構成犯罪。此
      外，復查無其他積極確切證據足證被告確有公訴意旨所指
      上揭行為，依照上開之說明，不能證明被告犯罪，自應為
      被告無罪之諭知。
據上論斷，應依刑事訴訟法第299 條第1 項前段、第301 條第1
項，修正前毒品危害防制條例第4 條第3 項、第19條第1 項，刑
法第11條前段、第2 條第1 項前段第28條、第59條、第51條第5
款、第38條第1 項第1 款、第2 款，判決如主文。
本案經檢察官洪松標到庭執行職務。
中    華    民    國    100   年    9     月    9     日
                  刑事第二十一庭審判長法  官  劉元斐
                                      法  官  李俊彥
                                      法  官  方鴻愷
以上正本證明與原本無異。
如不服本判決，應於判決送達後10日內，向本院提出上訴書狀，
並應敘述具體理由；其未敘述上訴理由者，應於上訴期間屆滿後
20日內向本院補提理由書（均須按他造當事人之人數附繕本），
「切勿逕送上級法院」。
                                      書記官  江怡萱
中    華    民    國   100    年    9     月    21    日
附錄本案論罪科刑法條全文：
民國92年07月09日修正毒品危害防制條例第4 條
製造、運輸、販賣第一級毒品者，處死刑或無期徒刑；處無期徒
刑者，得併科新臺幣一千萬元以下罰金。
製造、運輸、販賣第二級毒品者，處無期徒刑或七年以上有期徒
刑，得併科新臺幣七百萬元以下罰金。
製造、運輸、販賣第三級毒品者，處五年以上有期徒刑，得併科
新臺幣五百萬元以下罰金。
製造、運輸、販賣第四級毒品者，處三年以上十年以下有期徒刑
，得併科新臺幣三百萬元以下罰金。
製造、運輸、販賣專供製造或施用毒品之器具者，處一年以上七
年以下有期徒刑，得併科新臺幣一百萬元以下罰金。
前五項之未遂犯罰之。